臺灣南投地方法院刑事判決
110年度易字第142號
公  訴  人  臺灣南投地方檢察署檢察官
被      告  陳文中


            陳騰煬


            羅淯城


            洪家偉


上列被告因賭博案件，經檢察官提起公訴（109年度偵字第3401
號），被告於準備程序中就被訴事實為有罪之陳述，經本院裁定
改行簡式審判程序，判決如下：
    主  文
陳文中共同犯意圖營利聚眾賭博罪，處有期徒刑陸月，如易科罰
金，以新臺幣壹仟元折算壹日。扣案如附表所示之物均沒收；未
扣案之犯罪所得新臺幣壹佰萬元沒收，於全部或一部不能沒收或
不宜執行沒收時，追徵其價額。 
陳騰煬共同犯意圖營利聚眾賭博罪，處有期徒刑陸月，如易科罰
金，以新臺幣壹仟元折算壹日。未扣案之犯罪所得新臺幣玖萬元
沒收，於全部或一部不能沒收或不宜執行沒收時，追徵其價額。
羅淯城共同犯意圖營利聚眾賭博罪，處有期徒刑伍月，如易科罰
金，以新臺幣壹仟元折算壹日。未扣案之犯罪所得新臺幣玖萬元
沒收，於全部或一部不能沒收或不宜執行沒收時，追徵其價額。
洪家偉共同犯意圖營利聚眾賭博罪，處有期徒刑伍月，如易科罰
金，以新臺幣壹仟元折算壹日。未扣案之犯罪所得新臺幣玖萬元
沒收，於全部或一部不能沒收或不宜執行沒收時，追徵其價額。
    事  實
一、陳文中、陳騰煬、羅淯城及洪家偉共同基於意圖營利供給賭
    博場所而聚眾以賭博財物之犯意聯絡，自民國109年5月間某
    日起，由陳文中承租位於南投縣○○鎮○○路0段000號旁鐵皮屋
    ，陳騰煬負責招呼客人及招攬、介紹客人到場賭博，羅淯城
    負責查看監視器、把風及安排賭客間做莊順序，洪家偉擔任
    記帳之工作，而提供上址之鐵皮屋為賭博場所，聚集不特定
    人，以俗稱「推筒仔」之方式賭博財物。其賭博方法，以筒
    子麻將為賭具，賭客輪流做莊家對賭，供其他賭客下注，每
    局每人發2張麻將牌，比牌面總和之個位數點數大小論輸贏
    ，但2張白板最大、2張九筒次之、2張八筒再次之，依此類
    推，最小者為2張牌之筒子數和為10（即0點），牌面較大者
    即贏得下注金額，而賭場以賭客每贏得新臺幣（下同）3仟
    元取得1佰元之比例，收取抽頭金，以此方式經營牟利。嗣
    於109年7月17日凌晨0時45分許，經警至上開鐵皮屋執行搜
    索，當場查獲陳文中、陳騰煬、羅淯城、洪家偉，及賭客李
    銀財、張沅昶、沈坤助、李永昌、李育儒、謝進寶、劉淑珠
    、黃慧敏、陳昱臻、伍芳鈴、陳宛均、陳秋霞、張世勲、吳
    健弘、自稱為「陳金墩」之人、何嘉偉、曾沛玲、黃子庭、
    沈豐裕、凃憲志、蔡季良、林香梅、鄧家華、林圭原、余承
    峰、張淑珠、羅淑麗、陳美貞、何怡芯、蔡育昇、莊忠陸、
    江谷彬、紀傑文、柯金河、謝志遠、郭素慧、黃國修、劉鎮
    炌、洪進成、吳珮慈、姚堃裕、楊炎霞等42名賭客（上開李
    銀財等42人，另以違反社會秩序維護法裁處，不在本件審理
    範圍內），當場扣得如附表所示之物，及羅淯城、前揭賭客
    身上之現金等物，而查悉上情。
二、案經南投縣政府警察局竹山分局報告臺灣南投地方檢察署檢
    察官偵查起訴。
    理  由
一、程序事項：
  ㈠按除被告所犯為死刑、無期徒刑、最輕本刑為3 年以上有期
    徒刑之罪或高等法院管轄第一審案件者外，於第一次審判期
    日前之準備程序進行中，被告先就被訴事實為有罪之陳述時
    ，審判長得告知被告簡式審判程序之旨，並聽取當事人、代
    理人、辯護人及輔佐人之意見後，裁定進行簡式審判程序；
    又受命法官行準備程序，與法院或審判長有同一之權限，刑
    事訴訟法第273條之1第1項、第279條第2 項前段分別定有明
    文。查本案被告陳文中、陳騰煬、羅淯城、洪家偉（下稱陳
    文中等4人）所犯係死刑、無期徒刑、最輕本刑為3年以上有
    期徒刑或高等法院管轄第一審案件以外之罪，其等均於準備
    程序中就被訴事實為有罪之陳述，經法官告知簡式審判程序
    之旨，並聽取公訴人及被告陳文中等4人之意見後，本院認
    為適宜簡式審判程序，依刑事訴訟法第273條之1第1項規定
    ，裁定改由受命法官獨任行簡式審判程序，先予敘明。
　㈡又簡式審判程序之證據調查，不受刑事訴訟法第159條第1項
    規定之限制，參諸刑事訴訟法第273條之2規定甚明。因此有
    關傳聞證據之證據能力限制規定無庸予以適用，且本案各項
    證據均無非法取得之情形，故本案以下所引證據，均得作為
    認定事實之證據。
二、認定犯罪事實所憑證據及理由：上開事實，業據被告陳文中
    等4人於本院審理時坦承不諱，且經證人陳榆楹、柯騰詠、
    劉嬡蓉、李銀財、張沅昶、沈坤助、李永昌、李育儒、謝進
    寶、劉淑珠、黃慧敏、陳昱臻、伍芳鈴、陳宛均、陳秋霞、
    張世勲、吳健弘、何嘉偉、曾沛玲、黃子庭、沈豐裕、凃憲
    志、蔡季良、林香梅、鄧家華、林圭原、余承峰、張淑珠、
    羅淑麗、陳美貞、何怡芯、蔡育昇、莊忠陸、江谷彬、紀傑
    文、柯金河、謝志遠、郭素慧、黃國修、洪進成、劉鎮炌、
    吳珮慈、姚堃裕、楊炎霞、陳金德於警詢及偵查中分別證述
    明確，並有車號000-0000號與車號000-0000號集結之蒐證照
    片5幀、車號000-0000號監視器影像翻拍照片12幀、南投縣
    政府警察局竹山分局搜索、扣押筆錄暨在場人名單、扣押物
    品目錄表、扣押物品收據、賭場蒐證影像擷圖12幀（見警一
    卷第38-39、44-46頁，警三卷第212-229頁）等件附卷可稽
    ；復有附表所示之物扣案可憑。足認被告陳文中等4人之任
    意性自白與事實相符，本案事證明確，被告陳文中等4人上
    開賭博之犯行，堪予認定，應依法論科。
三、論罪科刑之理由：
  ㈠按刑法第268條規定之「供給賭博場所」，係指提供特定處所
    供人從事賭博行為而言；又稱「聚眾賭博」，係指聚集不特
    定人參與賭博之行為。查被告陳文中等4人意圖營利，提供
    前揭鐵皮屋，聚集不特定多數人以前開「推筒子」之方式下
    注賭博，又上開處所顯係不特定人得以出入之場所；是核被
    告陳文中等4人所為，均係犯刑法第268條前段之意圖營利供
    給賭博場所罪，及同法第268條後段之意圖營利聚眾賭博罪
    。
  ㈡次按刑事法若干犯罪行為態樣，本質上原具有反覆、延續實
    行之特徵，立法時既予特別歸類，定為犯罪構成要件之行為
    要素，則行為人基於概括之犯意，在密切接近之一定時、地
    持續實行之複次行為，倘依社會通念，於客觀上認為符合一
    個反覆、延續性之行為觀念者，於刑法評價上，即應僅成立
    一罪，學理上所稱「集合犯」之職業性、營業性或收集性等
    具有重複特質之犯罪均屬之，例如經營、從事業務、收集、
    販賣、製造、散布等行為概念者是（最高法院95年度台上字
    第1079號判決意旨參照）。查被告陳文中等4人自109年5月
    間某日起至同年7月17日凌晨0時45分許為警查獲時止，以本
    案鐵皮屋經營賭場而聚眾賭博，因所犯意圖營利供給賭博場
    所罪與意圖營利聚眾賭博罪之犯罪態樣本質上均具有反覆、
    延續實施之特質，依社會通念，均屬「集合犯」，應各論以
    包括一罪。
  ㈢又被告陳文中等4人所犯意圖營利供給賭博場所罪及意圖營利
    聚眾賭博罪，係一行為觸犯數罪名，為想像競合犯，應依刑
    法第55條之規定，從一重之意圖營利聚眾賭博罪處斷。另被
    告陳文中等4人就前揭賭博犯行，有犯意聯絡及行為分擔，
    均論以共同正犯。
  ㈣爰以行為人責任為基礎，審酌被告陳文中等4人犯共同經營賭
    場，而意圖營利聚眾賭博，敗壞社會風氣，助長大眾投機僥
    倖心理，所為實屬不該；惟考量其等犯後均坦承犯行之態度
    ，及被告陳文中為高職畢業、從事汽車美容、經濟狀況小康
    ，目前與父母及姐姐同住；被告陳騰煬為高中肄業、從事茶
    葉買賣、經濟狀況小康、未婚、育有15、18歲之2名子女；
    被告羅淯城為國中畢業、從事網路拍賣業、經濟狀況小康、
    與媽媽及姊弟同住；被告洪家偉為高職肄業、擔任廚師、經
    濟狀況小康、與哥哥、嫂子及父母同住等家庭生活情況（見
    本院卷第106頁），暨其等犯罪之分工、動機、目的、手段
    等一切情狀，分別量處如主文所示之刑，並均諭知易科罰金
    之折算標準，以示警懲。
四、沒收部分：
  ㈠按供犯罪所用、犯罪預備之物或犯罪所生之物，屬於犯罪行
    為人者，得沒收之；刑法第38條第2項前段規定甚明；又當
    場賭博之器具與在賭檯或兌換籌碼處之財物，應予沒收之規
    定，係規定於刑法第266條，而非刑法第21章賭博罪之概括
    規定，若所犯為刑法第266條之罪，應依同條第2項沒收，倘
    所犯為刑法第268條之罪，自應依刑法第38條規定辦理。是
    本案扣案如附表編號1至18所示之物，屬被告陳文中所有，
    均為供本案犯罪所用之物，業據被告陳文中審理中供承在卷
    （見本院卷第99-100頁），均依刑法第38條第2項前段規定
    宣告沒收。
  ㈡次按犯罪所得，屬於犯罪行為人者，沒收之；於全部或一部
    不能沒收或不宜執行沒收時，追徵其價額；前條犯罪所得及
    追徵之範圍與價額，認定顯有困難時，得以估算認定之。 
    刑法第38條之1第1項前段、第3項，第38條之2第1項前段分
    別定有明文。經查，被告陳文中於警詢、偵查時均供稱於扣
    除成本後，大約獲利100、200萬元等語（見警一卷第14頁，
    偵卷第57頁），依罪疑唯輕原則，本院認被告陳文中於本案
    之犯罪所得為100萬元，尚屬妥適；另被告陳騰煬、羅淯城
    、洪家偉等人，於審理中均供稱以工作時間長短計薪，分別
    可獲得2仟至5仟元之薪資等語，又依被告陳文中於審理中陳
    述，本案賭場約經營30幾天等語（見本院卷第104頁），則
    以工作30日、每日獲取3仟元所得之平均金額估算，是本院
    認定被告陳騰煬、羅淯城、洪家偉於本案之犯罪所得均為9
    萬元【計算式：3,000元×30日＝90,000元】，應堪適當；又
    被告陳文中等4人之犯罪所得，均未扣案，應依刑法第38條
    之1第1項前段、第3項之規定，宣告沒收之，並於全部或一
    部不能沒收或不宜執行沒收時，追徵其價額，並分別於被告
    陳文中等4人所犯罪名項下宣告沒收。
  ㈢至其餘本案扣案之物，均非屬於賭檯上所查獲，業據被告陳
    文中等4人於審理中供陳明確，且依卷內所存事證，亦難佐
    證與本案犯行有直接關聯性之物，爰均不予宣告沒收。
據上論斷，應依刑事訴訟法第273條之1第1項、第299條第1項前
段，判決如主文。
本案經檢察官李英霆提起公訴；檢察官林孟賢到庭執行職務。
中　　華　　民　　國　　110 　年　　10　　月　　29　　日
　　　　　　　　　刑事第二庭    法　官　劉彥宏
以上正本與原本無異。
如不服本判決應於收受送達後20日內向本院提出上訴書狀，並應
敘述具體理由；其未敘述上訴理由者，應於上訴期間屆滿後20日
內向本院補提理由書（均須按他造當事人之人數附繕本）「切勿
逕送上級法院」。
                                書記官  孫庠熙
中　　華　　民　　國　　110 　年　　11　　月　　1 　　日
中華民國刑法第268條：
意圖營利，供給賭博場所或聚眾賭博者，處3年以下有期徒刑，
得併科9萬元以下罰金。
 　　　　　　　　　
附表：
編號 物品名稱 數量 1 仟元假鈔籌碼 12捆 2 佰元假鈔籌碼 4捆 3 筒子麻將 1副 4 骰子 1盒 5 名牌夾 14個 6 賭場規則告示 2張 7 計算機 1台 8 點鈔機 1台 9 記帳板 1個 10 記帳本 1本 11 監視器鏡頭 4支 12 監視器主機 1台 13 監視器螢幕 2台 14 無線電 3支 15 鑰匙 1串 16 本票 1本 17 開銷記帳本 1本 18 現金 新臺幣4仟4佰元